臺灣桃園地方法院刑事判決
111年度訴字第90號
公  訴  人  臺灣桃園地方檢察署檢察官 
被      告  楊益帆



選任辯護人  何政謙律師(法扶律師)          
上列被告因違反毒品危害防制條例案件，經檢察官提起公訴（11
0年度偵字第39911號），本院判決如下：
    主  文
楊益帆販賣第三級毒品未遂，處有期徒刑壹年。緩刑貳年，緩刑
期間付保護管束，並應於本判決確定後貳年內向指定之政府機關
、政府機構、行政法人、社區或其他符合公益目的之機構或團體
提供陸拾小時之義務勞務，及接受貳小時之法治教育課程。
扣案如附表所示之物均沒收。
    事  實
楊益帆明知甲基-N,N-二甲基卡西酮屬毒品危害防制條例(下稱毒
品條例)第2條第2項第3款所規定之第三級毒品，不得非法販賣，
竟基於販賣第三級毒品以牟利之犯意，在通訊軟體Telegram上以
帳號「癲子」，在「錢、車、卡、藥、板手」群組中，張貼「03
有沒有人對藥組有興趣的」等暗示販毒之訊息。適桃園市政府警
察局龍潭分局偵查隊隊員(下稱喬裝員警)執行網路巡邏勤務得悉
上情，佯為購毒者，透過上開通訊軟體與暱稱變更為「子癲」之
楊益帆接洽，約妥由其以新臺幣（下同）11,500元之價格販售含
有甲基-N,N-二甲基卡西酮成分之毒品咖啡包50包，並定於民國1
10年11月2日凌晨零時10分許，在桃園市平鎮區中豐路南勢二段8
7巷內停車場交易。其如期抵達上址，於拿出上開毒品咖啡包如
數交付喬裝員警之際，喬裝員警即當場表明警察身分，在同日凌
晨零時15分許查獲而未遂。
    理  由
一、認定事實之證據及理由：
    ㈠就上開犯罪事實，訊據被告楊益帆於110年11月2日警詢、
      同日偵訊時、本院111年3月8日準備程序、同年5月4日及
      同年6月8日審判程序，均坦承不諱，且有下述事證可佐：
      ⒈桃園市政府警察局龍潭分局偵查隊之職務報告、查獲施
        用（持有）毒品案件經過情形紀錄表、搜索扣押筆錄、
        扣押物品目錄表、龍潭分局偵查隊刑案照片。
      ⒉Telegram對話紀錄（被告於Telegram以帳號「癲子」張
        貼上開暗示販毒訊息之貼文；被告主動對喬裝員警表明
        「要多少」、「我可以給你23」、「喬巴」、「不會有
        不好的」、「不好的話給你退」、「你要多少」、「客
        人用過都說讚」、「要先拿50？」、「等等就可以」、
        「地點？」、「好的」，「12.10分左右」，並對喬裝
        員警所詢「總共11500？」，回稱「對」、「等等你走
        出來好嗎」，復於喬裝員警表示「中豐路南勢二段87巷
        」後，回稱「我到了」之情形，見偵字卷第47至55頁）
        。
      ⒊扣案如附表所示之物。此等物品經鑑驗結果，均檢出第
        三級毒品甲基-N,N-二甲基卡西酮成分，有附表備註欄
        之鑑定報告在卷可考。足認被告之任意性自白應與事實
        相符，可以採信。
　　㈡販毒向為政府所嚴禁，罪責深重，乃眾所周知之事，是猶
      敢於販毒之人，必有利可圖（無論價差、量差、純度差別
      或自己施用之利益）。甘冒重罪風險，徒勞販毒，豈有可
      能？而本案被告已自承，本次毒品交易若成功，可賺5,00
      0元（本院卷第51頁），自可認定其有自此賺取差價之營
      利意圖。是本案事證明確，其上開犯行可以認定，應依法
      論科。　
二、論罪科刑：
　　㈠核被告所為，係犯毒品條例第4條第6項、第3項之販賣第三
      級毒品未遂罪。其上開犯行所另構成之意圖販賣而持有第
      三級毒品罪，基於法規競合關係，不另論罪。
　　㈡被告著手販賣後，為警查獲而不遂，核屬未遂犯，爰依刑
      法第25條第2項規定，減輕其刑。其於偵查及審判中均自
      白犯行，並於有偵查權限之司法機關人員尚未知悉其上手
      為何人時，即於偵查中供出、指認其上手為羅新智，又提
      供可供追查之具體資料，司法機關因而查獲羅新智，檢察
      官更已以販賣第三級毒品罪名起訴羅新智，有其上開警詢
      、偵訊、本院之筆錄在卷可佐，並有臺灣桃園地方檢察署
      111年5月12日桃檢維洪110偵39911字第1119051755號函暨
      所附111年度偵字第5063、5968、5969號起訴書(見本院卷
      第93至97頁；此事證係於本院第一次審判程序辯論終結後
      ，才提出到院，基於其利益及當事人程序權之保障，本院
      特別裁定再開辯論，並即進行第二次審判程序)附卷可稽
      ，自各應依毒品條例第17條第1項、第2項規定，減輕其刑
      。其有上開減刑事由，依刑法第66條、第70條、第71條等
      規定，遞減其刑。
　　㈢審酌被告為牟利，竟為如上之販賣第三級毒品行為，若其
      所為既遂，勢必助長購毒施用之惡風，且施用毒品者若因
      此染上毒癮，輕則戕害身心，重則因缺錢買毒而引發各式
      犯罪，對國家、社會、個人之傷害均可謂鉅，應予嚴懲。
      惟其於本案幸經喬裝員警查獲而未得逞，尚未造成具體毒
      害，且其於犯後均坦承犯行，態度良好。兼衡其犯罪之動
      機、目的、本次毒品交易之毒品數量、暨其品行、智識程
      度、於本院上開審判程序所自述關於家庭與工作之生活狀
      況等一切情狀，量處如主文所示之刑。
　　㈣被告未曾因故意犯罪受有期徒刑以上刑之宣告，有臺灣高
      等法院被告前案紀錄表附卷可考，足認其係一時失慮，致
      罹本案刑典，審酌上情，並考量其自初遭查獲時起至本案
      辯論終結為止，均坦認犯行一貫，又配合調查等情，其應
      已知所警惕，況若強命其入監服刑，亦不符刑法特別預防
      之旨，因認上開宣告刑，以暫不執行為適當。但為使其能
      確實反省，建立正確之價值觀，有賦予其一定負擔之必要
      ，爰依刑法第74條第1項、第2項第5款、第6款、第93條第
      1項第2款規定，諭知如主文所示之附負擔緩刑及保護管束
      處遇。
三、沒收部分：
　  扣案如附表所示之物，經鑑定均含第三級毒品成分，為違禁
    物，故除因鑑驗而用罄之部分無從宣告沒收以外，皆應連同
    無從析離所沾染微量毒品之外包裝，依刑法第38條第1項規
    定，均宣告沒收。　
據上論斷，應依刑事訴訟法第299條第1項前段，判決如主文。
本案經檢察官陳雅譽提起公訴，檢察官洪鈺勛到庭執行職務。
中　　華　　民　　國　　111 　年　　6 　　月　　28　　日
            刑事第十庭審判長法　官　林大鈞
　　　　　　　　　          法  官  洪瑋嬬
　　　　　　　　　          法  官  徐漢堂
以上正本證明與原本無異。
如不服本判決應於收受判決後20日內向本院提出上訴書狀，並應
敘述具體理由。其未敘述上訴理由者，應於上訴期間屆滿後20日
內向本院補提理由書(均須按他造當事人之人數附繕本)「切勿逕
送上級法院」。 
　　　　　　　　　　　　　　書記官　侯儀偵　　　　　　　
中　　華　　民　　國　　111 　年　　6 　　月　　29　　日
附錄本案論罪科刑法條全文　　　　　　　　　
毒品危害防制條例第4條
製造、運輸、販賣第一級毒品者，處死刑或無期徒刑；處無期徒
刑者，得併科新臺幣3千萬元以下罰金。
製造、運輸、販賣第二級毒品者，處無期徒刑或10年以上有期徒
刑，得併科新臺幣1千5百萬元以下罰金。
製造、運輸、販賣第三級毒品者，處7年以上有期徒刑，得併科
新臺幣1千萬元以下罰金。
製造、運輸、販賣第四級毒品者，處5年以上12年以下有期徒刑
，得併科新臺幣5百萬元以下罰金。
製造、運輸、販賣專供製造或施用毒品之器具者，處1年以上7年
以下有期徒刑，得併科新臺幣1百50萬元以下罰金。
前五項之未遂犯罰之。

附表：
物品名稱、數量及出處 備註 黑色包裝、印有類似喬巴圖案之包裝袋50包，內均含橘色粉末，驗前總毛重251.11公克，包裝總重約58.00公克，驗前總淨重約193.11公克，隨機抽取1.11公克鑑定用罄。 如偵字卷第37頁之扣押物品目錄表所示，照片見偵字卷第55頁反面至第57頁。 依內政部警政署刑事警察局鑑定書(偵字卷第95頁正反面)，左列物品均檢出第三級毒品甲基-N,N-二甲基卡西酮成分，純度約3%，左列物品所含上開毒品成分之驗前總純質淨重約5.79公克。係本次毒品交易之標的而為喬裝員警所當場查扣。